臺灣板橋地方法院刑事判決             100年度易字第2305號
公  訴  人  臺灣板橋地方法院檢察署檢察官
被      告  陳沼鍠
上列被告因毀損案件，經檢察官提起公訴（100 年度調偵字第13
34號），本院以裁定進行簡式審判程序，判決如下：
    主  文
陳沼鍠犯毀損他人物品罪，累犯，處有期徒刑參月，如易科罰金
，以新臺幣壹仟元折算壹日。
    事  實
一、陳沼鍠前因竊盜、強盜等案件，經臺灣士林地方法院以93年
    度訴字第266 號分別判處有期徒刑8 月、有期徒刑6 年，應
    執行有期徒刑6 年6 月確定；上開宣告之有期徒刑8 月嗣經
    法院裁定減刑為有期徒刑4 月，並與該不得減刑之有期徒刑
    6 年定其應執行有期徒刑6 年2 月確定，而於民國98年3 月
    27日縮短刑期假釋出監，並於99年11月2 日縮刑期滿未經撤
    銷假釋，上開有期徒刑以已執行論。詎陳沼鍠仍不知警惕，
    其因認陳秀芬對外有不利於其之言論，乃於99年12月31日晚
    間9 時許，前往陳秀芬任職管理、由雅奇貿易有限公司（下
    稱雅奇公司）經營之位於新北市板橋區○○○路75號「新奇
    飾」服飾店，找陳秀芬理論，雙方一言不和，發生爭執，陳
    沼鍠竟基於毀損之犯意，動手毀壞上址店內之衣服250 件、
    模特兒模型2 具、鏡子1 面等物，致上開物品均不堪使用，
    足生損害於陳秀芬及雅奇公司。
二、案經陳秀芬及雅奇公司訴由新北市政府警察局板橋分局移送
    臺灣板橋地方法院檢察署檢察官偵查起訴。
    理  由
一、上揭事實，業據被告陳沼鍠於本院審理時坦白承認，核與告
    訴人陳秀芬於警詢中指訴之情節、告訴人雅奇公司代理人林
    明桂於警詢及偵查中檢察官訊問時指訴及證述之情節相符，
    並有現場照片數幀在卷可稽，足認被告上開自白，核與事實
    相符；本件事證明確，被告犯行堪以認定。
二、核被告所為，係犯刑法第354 條之毀損罪。被告有如事實欄
    第1 項所載之犯罪科刑及執行紀錄，有臺灣高等法院被告前
    案紀錄表在卷可參，其於受有期徒刑之執行完畢後，5 年內
    故意再犯本件有期徒刑以上之罪，為累犯，應依刑法第47條
    第1 項規定加重其刑。爰審酌被告之犯罪動機、目的、手段
    、其行為對於告訴人陳秀芬、雅奇公司所造成之損害非輕，
    及被告犯後坦承犯行，態度尚稱良好等一切情狀，量處如主
    文所示之刑，並諭知易科罰金之折算標準。
據上論斷，應依刑事訴訟法第284 條之1 、第273 條之1 第1 項
、第299 條第1 項前段，刑法第354 條、第47條第1 項、第41條
第1 項前段，刑法施行法第1 條之1 第1 項、第2 項前段，判決
如主文。
本案經檢察官劉文瀚到庭執行職務
中    華    民    國    100   年    7     月    29    日
                  刑事第十庭  法  官  劉景宜
上列正本證明與原本無異。
如不服本判決，應於判決送達後10日內敘明上訴理由，向本院提
出上訴狀 (應附繕本) ，上訴於臺灣高等法院。其未敘述上訴理
由者，應於上訴期間屆滿後20日內向本院補提理由書「切勿逕送
上級法院」。
                              書記官  謝秀青
中    華    民    國   100    年    8     月    8     日
附錄本案論罪科刑法條全文：
刑法第354條
中華民國刑法第354條
（毀損器物罪）
毀棄、損壞前二條以外之他人之物或致令不堪用，足以生損害於
公眾或他人者，處 2 年以下有期徒刑、拘役或 5 百元以下罰金
。